臺灣高等法院刑事裁定　　　　　　　　100年度毒抗字第343號
抗　告　人
即　被　告　崔力仁
上列抗告人因毒品危害防制條例案件，不服臺灣桃園地方法院中
華民國100年9月16日裁定（100年度毒聲字第822號），提起抗告
，本院裁定如下：
    主  文
抗告駁回。
    理  由
一、按犯毒品危害防制條例第10條之罪者，檢察官應聲請法院裁
    定，或少年法院（地方法院少年法庭）應先裁定，令被告或
    少年入勒戒處所觀察、勒戒，其期間不得逾2月，同條例第
    20條第1項定有明文。
二、本件檢察官聲請意旨略以：被告崔力仁基於施用第二級毒品
    甲基安非他命及MDMA之犯意，於民國（下同）100年5月14日
    凌晨某時，在桃園縣中壢市○○路世紀帝國KTV包廂內，施
    用第二級毒品甲基安非他命及MDMA。嗣為法務部行政執行署
    桃園行政執行處政風室對被告實施關懷期尿液檢驗，始查悉
    上情，爰依毒品危害防制條例第20條第1項及觀察勒戒處分
    執行條例第3條第1項規定，聲請裁定將被告送勒戒處所觀察
    、勒戒等語。
三、查，被告崔力仁於警詢中雖否認有何施用第二級毒品之犯行
    ，辯稱：係在不明狀態下誤用云云。惟經採集尿液送法務部
    調查局以免疫分析法初步檢驗，再以氣相層析質譜法確認檢
    驗方式檢驗後，結果呈甲基安非他命陽性反應及MDMA陽性反
    應之情相符，有該局100年6月8日調科壹字00000000000號鑑
    定書在卷可稽。本院審酌：(一)個人口服投與甲基安非他命後
    ，其尿液中能否驗出甲基安非他命陽性反應，乃與其投與方
    式、投與量、個人體質、採尿時間及檢測儀器之精密度等有
    關；一般而言，約70％於口服投與後24小時內自尿中排出，
    約90％於96小時內將自尿中排出，從而吸食時間距採集尿液
    時間最長不會超過4日（行政院衛生署藥物食品檢驗局81年2
    月8日81藥檢壹字第1156號函）；(二)又毒品施用後尿液中可
    檢出之時間，受施用劑量、施用方式、飲水量多寡、個人體
    質及其代謝情況等因素影響，一般可檢出之時間，MDMA為1
    至4天（行政院衛生署管制藥品管理局91年10月3日管檢字第
    110436號函、92年3月10日管檢字第0920001495號函）。基
    此，被告確曾於前揭時地有施用第二級毒品甲基安非他命及
    MDMA之事實，已可認定。
四、原法院因認檢察官所為之聲請，洵屬於法有據，應予准許，
    依毒品危害防制條例第20條第1項、觀察勒戒處分執行條例
    第3條第1項之規定，裁定「崔力仁施用第二級毒品，應送勒
    戒處所觀察、勒戒，期間不得逾貳月。」，經核於法要無不
    合。
五、本件抗告意旨略以：伊在不知情的情形下，誤食毒品，但在
    事情發生於100年5月14日到現在，每星期都由長官做檢驗尿
    液，都正常，已知悔改反省，請法官念在伊不知情形下發生
    ，半年已過都正常，目前在當兵，可否用工藝活動、勞動來
    處罰，再過二、三個月就退伍，父親身體將要開刀，不適再
    工作，在家是長子，懇求從輕處罰云云。經查：
  (一)抗告意旨就其所指「伊在不知情的情形下，誤食毒品」乙節
    ，並未能提出相關之資料以供查證，本院自無從據以審核而
    為被告有利之認定。
  (二)毒品危害防制條例中就行為人所犯該條例第10條之罪者，應
    先裁定，令被告入勒戒處所觀察、勒戒之處分，並無得以「
    工藝活動、勞動」替代之規定；抗告人請求「可否用工藝活
    動、勞動來處罰」等語，自屬無據。
  (三)至於，抗告意旨所指「半年已過都正常、「再過二、三個月
    就退伍」、「父親身體將要開刀，不適再工作」、「在家是
    長子，懇求從輕處罰」各節，則均核與抗告人之施用毒品行
    為是否應「裁定令入勒戒處所觀察、勒戒」之審酌無關，爰
    不一一予以指駁，併此敘明。
  (四)綜上所述，抗告人執前詞摘原法院裁定不當，為無理由，應
    予駁回。
六、據上論結，應依刑事訴訟法第412條，裁定如主文。
中    華    民    國   100    年    11    月    21    日
                  刑事第三庭    審判長法  官  陳博志
                                      法  官  陳如玲
                                      法  官  王屏夏
以上正本證明與原本無異。
不得再抗告。
                                      書記官  章大富
中    華    民    國   100    年    11    月    21    日